臺灣臺南地方法院刑事判決　　　　　　　　　　　　九十二年度訴字第一二九五號
　　公　訴　人　臺灣臺南地方法院檢察署檢察官
　　被　　　告　乙○○
右列被告因違反毒品危害防制條例案件，經檢察官提起公訴（九十二年度毒偵字第一
四八九號），被告於本院審理時就被訴事實為有罪之陳述，經本院合議庭裁定行簡式
審判程序，本院判決如左：
    主      文
乙○○施用第一級毒品，累犯，處有期徒刑拾月。扣案之針筒壹支沒收。
    事      實
一、乙○○前於民國（下同）九十年間因施用毒品案件，經本院判處有期徒刑七月確
    定，於九十二年二月二十八日執行完畢。而乙○○前於八十八年間，因違反毒品
    危害防制條例案件，經臺灣臺南地方法院檢察署以八十八年度聲觀字第一○一號
    、八十八年度聲觀字第一四五三號聲請書，聲請本院分別以八十八年度毒聲字一
    三七號、八十八年度毒聲字第二七○二號裁定送觀察勒戒後，認無繼續施用毒品
    之傾向，經臺灣臺南地方法院檢察署檢察官以八十八年度偵字第五九三號、八十
    八年度毒偵字第一三八號不起訴處分確定。嗣被告復於九十年間三犯施用毒品案
    件，經臺灣臺南地方法院檢察署檢察官以九十年度聲戒字第三七八號聲請書，聲
    請本院以九十年度毒聲字第一四三七號裁定施以強制戒治，經以九十一年度聲停
    戒二字第一六九號聲請本院以九十一年毒聲字第一四一一號停止戒治交付保護管
    束期滿。詎乙○○猶不知悔改，於九十二年八月十八日，在臺南縣善化鎮什乃里
    什乃七十二號住處，基於施用第一級毒品海洛因之犯意，施用第一級毒品海洛因
    一次，嗣經警查獲後，扣得乙○○所有，供上開犯罪所用之注射針筒一支。
二、案經臺南縣警察局麻豆分局報告臺灣臺南地方法院檢察署檢察官偵查起訴。
    理      由
一、右揭犯罪事實，業據被告乙○○於本院審理時坦承不諱（見本院九十三年三月十
    二日審理筆錄），而被告尿液經臺南縣衛生局以免疫分析法及薄層分析法檢驗之
    結果，呈嗎啡之陽性反應；復經本院送長榮大學確認結果，呈嗎啡陽性反應乙節
    ，有臺南縣衛生局九十二年九月十二日檢驗成績書、臺南縣警察局麻豆分局送驗
    尿液年籍對照表及長榮大學九十三年一月六日確認報告各一紙在卷可稽，足證被
    告於上開時、地，客觀上確有施用海洛因一次之行為，主觀上亦有施用之犯意，
    殆無疑義。按海洛因係由嗎啡經化學合成而製得，經注射進入人體後，因代謝而
    分解又生成嗎啡，因此施打海洛因後，由尿液檢驗結果仍為嗎啡反應。是以，被
    告自白施打海洛因，而採尿化驗之結果呈現嗎啡陽性反應，核屬科學上合理之現
    象，益徵被告之自白核與事實相符，堪以採信。查被告前於八十八年間，經臺灣
    臺南地方法院檢察署以八十八年度聲觀字第一○一號、八十八年度聲觀字第一四
    五三號聲請書，聲請本院分別以八十八年度毒聲字一三七號、八十八年度毒聲字
    第二七○二號裁定送觀察勒戒後，認無繼續施用毒品之傾向，經臺灣臺南地方法
    院檢察署檢察官以八十八年度偵字第五九三號、八十八年度毒偵字第一三八號不
    起訴處分確定，有臺灣高等法院被告全國前案紀錄表及臺灣臺南地方法院檢察署
    刑案查註資料表各一紙附卷足考。綜上各情相互以參，被告之自白經核與事實相
    符，堪可採信，本件事證明確，被告施用第一級毒品海洛因之犯行，洵堪認定。
二、經查：被告乙○○行為後，毒品危害防制條例全文於九十二年七月九日修正公佈
    ，同條例第三十六條並訂於公佈後六個月即九十三年一月九日施行。於修正施行
    前繫屬之施用毒品案件，於修正施行後，適用修正後之規定，且審判中之案件，
    由法院依修正後規定處理之，惟依修正前之規定有利於行為人者，適用最有利於
    行為人之法律，同條例第三十五條第一項第三款、第二項定有明文。而修正前後
    之毒品危害防制條例第十條之條文對於施用第一、二級毒品罪之條次、法定刑均
    相同，修正後之規定，對於被告並無不利，應適用修正後之毒品危害防制條例論
    處。是本件雖係於修正施行前繫屬之案件，仍應由本院依毒品危害防制條例第三
    十五條第一項第三款之規定，依修正後之規定論罪科刑。又查海洛因屬毒品危害
    防制條例第二條第二項第一款所列之第一級毒品。核被告乙○○所為，係犯修正
    後毒品危害防制條例第十條第一項之施用第一級毒品罪。被告非法持有第一級毒
    品海洛因之低度行為，已為其進而施用之高度行為所吸收，不復另論。末查，被
    告前於九十年間因施用毒品案件，經本院判處有期徒刑七月確定，於九十二年二
    月二十八日執行完畢，有臺灣臺南地方法院檢察署刑案資料查註紀錄表及臺灣高
    等法院被告全國前案紀錄表在卷可證，其受有期徒刑之執行完畢，五年以內再犯
    本件有期徒刑以上之罪，為累犯，應依刑法第四十七條之規定加重其刑。爰審酌
    被告有如事實欄所載多次施用毒品素行，有前開臺灣高等法院被告全國前案紀錄
    表在卷可參，猶不知悔改，再犯本件施用第一級毒品罪，耗費刑事處遇之司法資
    源，應予嚴懲，且酌以被告犯罪之動機、目的、手段、所生危害尚非重大、本案
    施用毒品之次數僅有一次、犯罪後坦承犯行態度良好及施用毒品自戕身心，尚未
    危害他人等一切情狀，量處如主文所示之刑，以資儆懲。扣案之注射針筒一支，
    為被告所有供犯罪所用之物，有扣押物品清單一紙在卷足考，爰依刑法第三十八
    條第一項第二款之規定宣告沒收。
據上論斷，應依刑事訴訟法第二百九十九條第一項前段、第二百七十三條之一第一項
，毒品危害防制條例第十條第一項、第三十五條第一項第三款，刑法第十一條前段、
第四十七條、第三十八條第一項第二款，判決如主文。
本案經檢察官甲○○到庭執行職務
中      華      民      國    九十三      年    三    月      二十六    日
                                        臺灣臺南地方法院刑事第六庭
                                                法  官  黃翰義
右正本證明與原本無異。
如不服本判決，應於判決送達後十日內，向本院提出上訴狀。
                                                書記官  林憶梅
中      華      民      國    九十三      年    三    月      二十六    日
附錄法條：
毒品危害防制條例第十條第一項
施用第一級毒品者，處六月以上五年以下有期徒刑。
